臺灣高等法院臺中分院刑事判決
110年度上訴字第1327號
上  訴  人  
即  被  告  李世偉



指定辯護人  本院公設辯護人陳秋靜
上列上訴人即被告因違反毒品危害防制條例案件，不服臺灣臺中
地方法院109年度訴字第618號中華民國110年4月28日第一審判決
（起訴案號：臺灣臺中地方檢察署109年度偵字第5915號），提
起上訴，本院判決如下：
    主  文
上訴駁回。
    事  實
一、李世偉明知海洛因屬毒品危害防制條例所列之第一級毒品，
    不得販賣，竟意圖營利，與劉敏郎、羅惠美（2 人涉嫌販賣
    毒品案件，業經原審以108 年度原訴字第62號判決確定）共
    同基於販賣第一級毒品海洛因之犯意聯絡，於民國108 年6
    月16日，經李○昇以門號0000000000號行動電話聯絡劉敏郎
    持用之門號0000000000號行動電話，洽談購買新臺幣（下同
    ）9000元海洛因時，因劉敏郎無法向其上手取得海洛因，適
    李世偉於劉敏郎接聽電話時在旁而知悉後，即向劉敏郎表示
    其可以備妥李○昇所需之海洛因，劉敏郎即與李○昇相約於隔
    日（即108 年6 月17日）在劉敏郎位於新北市○○區○○○路000
     號5 樓之住處進行交易。於108 年6 月17日因劉敏郎有工
    作要處理，劉敏郎即聯絡羅惠美、李世偉，由李世偉於108 
    年6月17日11時許前，以不詳方式備妥海洛因1 包，前往上
    開住處，等候李○昇抵達。於同日11時許，李○昇抵達上址後
    ，當場交付9000元現金予羅惠美收受，羅惠美即將該9000元
    現金交予李世偉，並將前開李世偉備妥之海洛因1 包交予李
    ○昇，以此方式販賣海洛因予李○昇。李○昇離開後，李世偉
    將其中3000元交予羅惠美，羅惠美於劉敏郎下班後，將該30
    00元交予劉敏郎，自己則取得6000元。嗣於108 年7 月2 日
    18時許，經警持法院核發之搜索票前往上址搜索，當場查獲
    甲基安非他命2 包、電子磅秤2 部、分裝袋1 包、封膜機1
    部及門號0000000000號行動電話1 支（含SIM 卡），並持臺
    灣臺中地方檢察署檢察官核發之拘票將劉敏郎、羅惠美拘提
    到案，因而循線查獲上情。
二、案經臺灣臺中地方檢察署檢察官指揮臺中市政府警察局第二
    分局報告臺灣臺中地方檢察署檢察官偵查起訴。
    理  由
壹、程序方面
一、被告於第二審審判期日經合法傳喚，無正當之理由不到庭者
    ，得不待其陳述，逕行判決，刑事訴訟法第371條定有明文
    。上訴人即被告李世偉（下稱被告）經本院合法傳喚，有送
    達證書、臺灣高等法院前案案件異動查證作業、在監在押全
    國記錄表在卷可查（本院卷第201、203、221、239至241頁)
    ，其無正當理由不到庭，於本院110年12月7日審判期日不到
    庭，自得不待其陳述，逕行判決。
二、按被告以外之人於審判外之言詞或書面陳述，除法律有規定
    者外，不得作為證據，刑事訴訟法第159條第1項定有明文。
    查證人劉敏郎、羅惠美及李○昇於警詢時之證述，屬被告以
    外之人於審判外之陳述，且辯護人於本院進行準備程序時已
    爭執上開證人於警詢時所為陳述之證據能力，復無符合其他
    傳聞法則例外之情形，依上開規定，證人劉敏郎、羅惠美及
    李○昇於警詢時之證述，無證據能力。
三、檢察官及辯護人於本院進行準備程序時，除前述證人劉敏郎
    、羅惠美及李○昇於警詢時之證述外，對於本案下述具傳聞
    性質之證據資料，均同意具有證據能力，本院審酌上開供述
    證據作成時之情況，證據之取得過程，無不當取供及證明力
    明顯過低之瑕疵，且與待證事實具有關連性，足認為得為本
    案之證據，依刑事訴訟法第159條之5第1項之規定，有證據
    能力；且本案所引用之非供述證據，亦屬合法取得，本院審
    酌該等證據作成及取得之程序均無違法之處，依法均可作為
    認定犯罪事實之證據。
貳、認定犯罪事實所憑之證據及理由
    訊據被告固坦承其於上開時、地在場，惟矢口否認有何共同
    販賣第一級毒品海洛因犯行，辯稱：我沒有跟劉敏郎、羅惠
    美一起販賣海洛因，我完全不認識李○昇，我不清楚他們在
    交易毒品；羅惠美有拿6000元給我，但羅惠美說這6000元是
    要還我錢，我當時沒有拿9000元云云（見原審卷一第165 頁
    、卷二第148 至149 頁）。然查：
一、證人劉敏郎於偵查中證稱：李○昇有於108 年6 月17日，到
    我家拿9000元的海洛因，李○昇過來的時候，我找不到大鼻
    子，所以被告幫我處理這次等語；於原審審理時證述：當時
    我跟李○昇講電話時，被告在旁邊聽到，我有跟被告講李○昇
    要9000元，半錢的海洛因，被告說他有辦法處理等語（見臺
    灣臺中地方檢察署108年度偵字第23571號卷〈下稱偵卷〉第59
    0 頁、原審卷一第264 頁）；核與證人羅惠美於偵查中證稱
    ：這次不是我們跟李○昇交易的，是劉敏郎叫被告幫他調海
    洛因來給李○昇，他說是臺中的朋友要上來拿，所以是被告
    在我家將海洛因拿給李○昇，但李○昇的錢是給我等語；於原
    審審理時證述：李○昇當天到現場都沒有再講過價格跟數量
    ，因為李○昇都是會直接找劉敏郎講要多少東西，他直接在
    電話裡面這樣子講。被告知道要準備多少數量的毒品給李○
    昇，應該是劉敏郎打電話給被告跟他講的，我認為大概是他
    們有先講過等語（見偵卷第577 頁、原審卷一第294 至295 
    頁）。佐以證人劉敏郎使用之門號0000000000與證人李○昇
    使用之門號0000000000號，於108 年6 月16日下午3 時02分
    41秒之通訊監察譯文內容顯示：「
　　劉敏郎：喂
　　李○昇：敏郎喔～你明天有休假嗎
　　劉敏郎：幾點～看你什麼時候要來
　　李○昇：應該是明天～我明天會準備半個的錢上去
　　劉敏郎：好阿（中間對話省略）
　　李○昇：跟你說真的～不是說不要上去跟你拿～想要拔又     
         拔不起來～我想說算了～不要這樣，不然明天幾點
　　劉敏郎：看你什麼時候拉
　　李○昇：你明天有在家嗎～怕你又在工作～
　　劉敏郎：看要早一點還是怎樣
　　李○昇：我差不多9 點10點先去領錢出來～
　　劉敏郎：那可以阿
　　李○昇：差不多中午到
　　劉敏郎：好
　　」；另於108 年6 月17日5 時37分43秒之通訊監察譯文內容
    顯示：「（前略）
　　劉敏郎：我把我老婆電話給你～因為我大哥叫我去修理電   
           腦 ～不管你什麼時候來都可以～你聽了懂嗎
　　李○昇：喔～你去拿回來了喔
　　劉敏郎：已經處理好了～在我老婆那邊～應該沒問題～我跟你
    說～你打給我老婆～在幫你開門
　　李○昇：好啦～
　　劉敏郎：不管你什麼時候有～你上來都可以
　　李○昇：我差不多9 點多那
　　劉敏郎：沒關係~ 你朋友要載你上來還是怎樣
　　李○昇：我自己上去～他沒辨法上去
　　劉敏郎：你要坐車還是要叫人拿過去那邊給你～還是你過來
    家裡
　　李○昇：不用啦～我自己過去家裡拿～不要讓嫂子
　　劉敏郎：好～OK
　　（後略）」（見偵卷第83至87頁）。足見證人李○昇以門號0
    000000000號行動電話聯絡證人劉敏郎持用之門號000000000
    0號行動電話，洽談購買價值9000元海洛因時，因證人劉敏
    郎跟其上手調不到海洛因，適被告在旁聽見證人劉敏郎之對
    話，知悉後即向證人劉敏郎表示其可以備妥證人李○昇所需
    之海洛因，證人劉敏郎即與證人李○昇相約於隔日（即108年
    6 月17日）在證人劉敏郎位於新北市○○區○○○路000 號5樓之
    住處進行交易，惟因交易當日證人劉敏郎要上班，而由證人
    羅惠美、被告出面與證人李○昇交易，是被告有與證人劉敏
    郎、羅惠美共同販賣海洛因予證人李○昇之犯意聯絡，堪以
    認定。
二、被告與證人劉敏郎、羅惠美有共同販賣海洛因予證人李○昇
    之行為分擔：
  ⒈證人李○昇於偵查中結證稱：108 年6 月17日這次劉敏郎只有
    跟我通電話，還有留羅惠美的聯絡方式給我，我去劉敏郎家
    的時候，只有羅惠美跟被告在，劉敏郎不在。我9000元是直
    接拿給羅惠美，海洛因是被告拿給羅惠美，再由羅惠美轉交
    給我等語；於原審審理時結證稱：108 年6 月17日當天我跟
    劉敏郎通電話，他叫我上去，但我不認識被告，我上樓後把
    錢交給羅惠美，羅惠美把海洛因交給我，我就離開了。當時
    我看到被告坐著背對我，好像在用毒品。羅惠美去李世偉旁
    邊之前，沒有看到她手中有毒品。羅惠美把錢放在李世偉旁
    的桌子後，羅惠美就將毒品拿給我。9千元是直接拿給羅惠
    美，她拿到後就直接放在客廳桌上。我不清楚羅惠美是如何
    拿到這包毒品的，當天我取得的這包海洛因是之前就已經有
    人準備好的，不是在現場分裝的等語（見偵卷第612 頁、原
    審卷一第403 至416 頁）。經核與證人羅惠美於偵查中結證
    稱：108 年6 月17日這次是劉敏郎叫被告幫他調海洛因來給
    李○昇，他說是臺中的朋友要上來拿，所以是被告在我家將
    海洛因拿給李○昇，但李○昇的錢是給我。我後來將9000元拿
    給被告。我是放在桌上，被告就拿走了。李○昇離開我家後
    ，被告有拿3000元給我等語；於原審審理時結證稱：108 年
    6 月17日那次是我開門讓李○昇進來，李○昇進來之後在客廳
    坐著，當時被告也在場，之後東西是被告交給李○昇的，李○
    昇因為跟被告不認識，所以李○昇把錢轉交給我，我再把900
    0元轉交給被告等語（見偵卷第第577 至578 頁、原審卷一
    第283 至296 頁）之情節大致相符。
  ⒉證人羅惠美雖於原審審理時證述：海洛因係被告直接交付予
    李○昇，且李○昇將9000元拿給我後，我將9000元全部交給被
    告，被告於劉敏郎下班後，將其中3000元直接交給劉敏郎等
    語，與其前於偵訊時證稱：海洛因係由我交付給李○昇，且
    該3000元係我於劉敏郎下班後才拿給劉敏郎等語，固就何人
    交付海洛因予證人李○昇，及何人於證人劉敏郎下班後，將3
    000元交給證人劉敏郎等節，前後證述不一。然證人李○昇於
    偵訊及原審審理時均證述：我不認識被告、當天海洛因係由
    羅惠美交付給我等語（見偵卷第612頁 、原審卷一第404 頁
    ）。是證人李○昇係於前日撥打電話向證人劉敏郎表示欲購
    買第一級毒品海洛因，且證人劉敏郎於108年6 月17日5 時3
    7分之通話中亦向證人李○昇表示「已經處理好了」、「在我
    老婆那邊」、「你打給我老婆」等語，顯見證人李○昇受證
    人劉敏郎告知應取得毒品之對象為證人羅惠美，而非被告。
    再參以證人李○昇與被告互不相識，且事前約定之對象為證
    人劉敏郎及羅惠美，則當日係由證人羅惠美將毒品海洛因交
    予證人李○昇乙節，核與事理相符。況證人李○昇為購毒者，
    對於何人交付毒品給伊，實無必要隱瞞或說謊，足證本案海
    洛因確係由證人羅惠美交付予證人李○昇。另關於其中3000
    元部分，證人羅惠美於原審審理時經檢察官詰問，此部分之
    證述為何與偵查中不一時，證人羅惠美證稱：真的是事隔太
    久，我無法確認等語（見原審卷一第292 至293 頁），足見
    證人羅惠美關於此部分不一之證述，應係時間間隔已久記憶
    模糊所致，而非刻意為虛偽不實之證述。再參酌證人劉敏郎
    於原審審理時明確證稱：後來我有拿到3000元，這3000元是
    我老婆羅惠美拿給我的，我老婆羅惠美說這3000元是被告叫
    她拿給我的，是我下班之後等語（見原審卷一第261 頁），
    核與證人羅惠美於偵查中所述相符，應認證人羅惠美於偵查
    中所述較為可採。
  ⒊綜合證人李○昇、羅惠美上開證述，足證被告有於108 年6 月
    17日11時許前以不詳方式備妥9000元之海洛因1 包，並前往
    新北市○○區○○○路000 號5 樓；於同日11時許，證人李○昇抵
    達上址後，當場交付9000元現金予證人羅惠美收受，證人羅
    惠美將該9000元現金交予被告，並由證人羅惠美當場交付前
    開被告備妥之海洛因1 包予證人李○昇，證人李○昇離開後，
    被告即將其中3000元交予證人羅惠美，證人羅惠美則於證人
    劉敏郎下班後，將該3000元交予證人劉敏郎，以此方式販賣
    9000元之海洛因1 包予證人李○昇。
  ⒋另證人李○昇雖於警詢時證稱：之後我就看見男子背對著我在
    裝毒品海洛因，沒多久就將毒品海洛因交給羅惠美等語（見
    偵卷第263 頁），惟據原審勘驗證人李○昇前開警詢筆錄，
    證人李○昇於該次警詢係證稱：他背對著我，我不知道到底
    他是在用還是在裝，依我看，應該是在裝等語（見原審卷二
    第39頁），有原審勘驗筆錄在卷（見原審卷二第39頁）。是
    證人李○昇既未看見被告實際分裝毒品海洛因之過程，僅因
    被告背對著證人李○昇，狀似分裝毒品，即自認被告係在證
    人羅惠美住處分裝毒品，足見此部分乃證人李○昇個人臆測
    之詞，不得以此認定被告係在證人羅惠美住處當場分裝毒品
    。況證人羅惠美於原審審理時明白證述：被告是直接拿1 包
    海洛因給李○昇，被告沒有在現場秤重分裝以後，才拿1 包
    給李○昇等語（見原審卷一第293 頁）。是本院依現存事證
    ，僅能認定被告係於108 年6 月17日11時許前，以不詳方式
    ，備妥第一級毒品海洛因1 包，並於證人李○昇抵達證人羅
    惠美住處後，將該包毒品海洛因交予證人羅惠美，由證人羅
    惠美交予證人李○昇。
三、辯護人另為被告辯護稱：證人劉敏郎與證人李○昇於上開108
    年6月16日下午3時2分41秒許之對話內容暢通無阻，並無欠
    缺毒品而稍有猶豫之語，亦無因被告向證人劉敏郎表示可以
    備妥毒品而有暫停之情形，因此證人劉敏郎證稱被告在旁聽
    見其與證人李○昇對話等語應非事實等語。然查，證人劉敏
    郎於偵查中結證稱：李○昇有於108 年6 月17日，到我家拿9
    000元的海洛因，李○昇過來的時候，我找不到大鼻子，所以
    被告幫我處理這次等語；於原審審理時證述：當時我跟李○
    昇講電話時，被告在旁邊聽到，我有跟被告講李○昇要9000
    元，半錢的海洛因，被告說他有辦法處理等語（見偵卷第59
    0 頁、原審卷一第264 頁）。是證人劉敏郎應係與證人李○
    昇於108年6月16日下午3時2分41秒許通話後才欲找其毒品來
    源即綽號「大鼻子」之人拿取海洛因，但因未能找到「大鼻
    子」，而改由被告與證人李○昇交易，故證人劉敏郎縱與證
    人李○昇於上開對話中未顯出猶豫或有通話中斷情形，也無
    法證明證人劉敏郎上開證述不實。
四、按販賣毒品行為之處罰基礎，主要在於行為人將持有之毒品
    讓與他人使之擴散，並取得對價，所著重者厥為讓與與對價
    之意涵上。倘於有償讓與他人之初，即係出於營利之意思，
    並已著手實行（如兜售等），其以高於購入原價出售者，固
    為販賣行為，設若因故不得不以原價或低於原價讓與他人時
    ，亦屬販賣行為。必也始終無營利意思，而以原價或低於原
    價有償讓與他人，始得以轉讓罪論處（最高法院104年度台
    上字第435號判決參照）。進言之，毒品危害防制條例所稱
    之「販賣」，係指有償之讓與行為，包括以「金錢買賣」或
    「以物易物」（即互易）等態樣在內；祇要行為人在主觀上
    有藉以營利之意圖，而在客觀上有以毒品換取金錢或其他財
    物之行為，即足當之。又販賣毒品係違法行為，非可公然為
    之，亦無公定價格，且容易分裝並增減分量，而每次買賣之
    價量，可能隨時依雙方關係深淺、資力、需求量及對行情之
    認知、來源是否充裕、查緝是否嚴謹、購買者被查獲時供述
    購買對象之可能風險之評估等，而異其標準，非可一概而論
    ，從而販賣之利得，除行為人就販賣之價量俱明確供述外，
    委難察得實情，然販賣毒品者從價差或量差中牟利之方式雖
    異，其意圖營利之販賣則無不同；衡諸近年治安機關對於販
    賣毒品之犯罪行為，無不嚴加查緝，已使毒品不易取得且物
    稀價昂，販毒者應無甘冒被取締移送法辦判處重刑之危險而
    以原價轉讓毒品之理，是其販入之價格必較其出售之價格為
    低，從中賺取買賣價差牟利之意圖及事實，應屬合理認定。
    查本案被告與證人劉敏郎、羅惠美共同以9000元對價販賣海
    洛因予證人李○昇，已如前述，衡以被告與購毒者李○昇互不
    相識，倘無從中賺取差價或投機貪圖小利，豈會甘冒重典僅
    依購入價格轉售之理？是被告販入之價格必較其出售之價格
    為低，而有從中賺取買賣價差牟利之意圖，應屬合理認定。
五、原審辯護人於原審雖為被告辯護稱：被告平時有支付證人劉
    敏郎等人其他費用，以貼補家用，且取得證人李○昇之款項
    後再向他人購買毒品後共同施用，而無不法所有意圖等語。
    然查，被告與證人劉敏郎、羅惠美若係為共同向他人購買毒
    品施用，則於被告以不詳方式取得毒品後，直接與證人劉敏
    郎等人共同施用即可，無庸先向證人李○昇取得購毒款後，
    再持該筆款項向他人購買毒品，足認被告及證人劉敏郎、羅
    惠美係共同基於販賣毒品之意思，而將毒品售予證人李○昇
    ，之後再以出售予證人李○昇毒品所得之價金，向他人購買
    毒品施用，且其間必定存在價差或量差。至於被告平時縱有
    替證人劉敏郎、羅惠美支付家庭費用，此部分應係被告有借
    住在證人劉敏郎、羅惠美家中，基於彼此間之特殊情誼所致
    ，難認與本案販賣毒品有關。況且，本案販賣毒品予證人李
    ○昇所得之價金，係由被告及證人劉敏郎各取得6000元及300
    0元，被告並未將其所分得之6000元，全部或一部交付予證
    人劉敏郎及羅惠美，供渠等貼補家用。是以，縱被告前曾交
    付部分款項予證人劉敏郎，亦與本案共同販賣毒品犯行無關
    。
六、綜上所述，本案事證明確，被告上開犯行足堪認定，應依法
    論科。　　
參、論罪之理由
一、毒品危害防制條例第4 條第1 項之規定，於109 年1 月15日
    修正公布，並自被告行為後即109 年7 月15日生效施行，修
    正前毒品危害防制條例第4 條第1 項規定：「製造、運輸、
    販賣第一級毒品者，處死刑或無期徒刑；處無期徒刑者，得
    併科新臺幣二千萬元以下罰金。」；修正後則規定：「製造
    、運輸、販賣第一級毒品者，處死刑或無期徒刑；處無期徒
    刑者，得併科新臺幣三千萬元以下罰金。」，經比較修正前
    、後之規定，修正後之法定刑均明顯提高，當以修正前之規
    定較有利於被告。是本件應依刑法第2 條第1 項前段規定，
    適用修正前毒品危害防制條例第4 條第1 項規定。
二、核被告所為，係犯修正前毒品危害防制條例第4 條第1 項之
    販賣第一級毒品罪。其販賣前持有第一級毒品之低度行為，
    為販賣之高度行為所吸收，不另論罪。
三、被告與另案被告劉敏郎、羅惠美間，就犯罪事實所載犯行，
    有犯意聯絡及行為分擔，為共同正犯。
四、被告前因違反毒品危害防制條例等案件，經臺灣桃園地方法
    院以99年度訴字第484 號判決定應執行有期徒刑10年，嗣經
    臺灣高等法院99年度上訴字第3738號判決撤銷改判應執行有
    期徒刑8 年確定，於105 年8 月23日縮短刑期假釋出監，10
    7 年1 月10日縮刑期滿未經撤銷假釋，視為執行完畢，有臺
    灣高等法院被告前案紀錄表在卷可按，其於受徒刑之執行完
    畢後，5 年以內故意再犯本件有期徒刑以上之罪，為累犯。
    參酌司法院釋字第775號解釋意旨，被告上開執行完畢之前
    案，與本案均為違反毒品危害防制條例之案件，顯見被告對
    刑罰反應力不佳，且於本案加重最低本刑，並無過苛，除就
    法定刑為死刑及無期徒刑部分依法不得加重外，其餘（即罰
    金部分）則依刑法第47條第1 項規定，加重其刑。
五、刑法第59條規定之酌量減輕其刑，必須犯罪另有特殊之原因
    與環境，在客觀上足以引起一般同情，認為即使予以宣告法
    定最低度刑，猶嫌過重者，始有其適用。此所謂法定最低度
    刑，固包括法定最低本刑；惟遇有其他法定減輕之事由者，
    則應係指適用其他法定減輕事由減輕其刑後之最低度刑而言
    。倘被告別有法定減輕事由者，應先適用法定減輕事由減輕
    其刑後，猶認其犯罪之情狀顯可憫恕，即使科以該減輕後之
    最低度刑仍嫌過重者，始得適用刑法第59條規定酌量減輕其
    刑（最高法院100 年度台上字第744號判決意旨參照）。經
    查，販賣第一級毒品罪，其法定刑為死刑、無期徒刑，別無
    其他自由刑之規定，刑度可謂重大。然同為販賣第一級毒品
    之人，其原因動機不一，犯罪情節未必盡同，或有大盤毒梟
    者，亦有中、小盤之分，甚或僅止於吸毒者友儕間為求互通
    有無之有償轉讓者亦有之，其販賣行為所造成危害社會之程
    度自屬有異，法律科處此類犯罪，所設之法定最低本刑卻同
    為「死刑或無期徒刑；處無期徒刑者，得併科新臺幣2千萬
    元以下罰金」，不可謂不重。於此情形，倘依其情狀處以未
    逾15年之有期徒刑，即足以處罰並可達防衛社會之目的者，
    自非不可依客觀之犯行與主觀之惡性二者加以考量其情狀是
    否有可憫恕之處，適用刑法第59條之規定酌量減輕其刑，期
    使個案裁判之量刑，能斟酌至當，符合比例原則。本案被告
    販賣第一級毒品海洛因之法定刑甚重，又無其他減刑規定適
    用，倘論以無期徒刑，就其客觀之犯行與主觀之惡性二者加
    以考量其犯罪情狀，認尚非不可憫恕，爰依刑法第59條之規
    定，酌減其刑，並與前開累犯規定同時有加重及減輕事由（
    法定刑為死刑及無期徒刑部分依法不得加重，僅就罰金刑部
    分加重），依法先加重後減之。
肆、駁回上訴之理由
　　原審以被告犯共同犯販賣第一級毒品罪之犯行事證明確，適
    用相關論罪科刑之法律規定，並敘明以行為人之責任為基礎
    ，審酌被告無視國家禁絕毒品之法令，竟意圖營利而販賣第
    一級毒品，戕害國民身心健康，直接危害社會治安，敗壞社
    會善良風氣，進而導致施用毒品之人為購買毒品施用而觸犯
    刑典之情事發生，其販賣行為助長毒品流通之犯罪所生危害
    ，所為實屬不該，及其於原審審理時自陳高中肄業之智識程
    度、曾做過○○、未婚、無子女之家庭生活狀況（見原審卷二
    第151 頁）等一切情狀，量處有期徒刑15年2月及沒收與否
    之依據（詳如下述)。經核原判決之認事用法均無違誤，量
    刑亦屬妥適。被告上訴仍執前詞否認犯罪，就原判決已詳細
    論述說明之事項及採證認事職權之合法行使，依憑己見，任
    意指摘，其上訴為無理由，應予駁回。
伍、沒收之說明
一、按犯罪所得，屬於犯罪行為人者，沒收之。前二項之沒收，
    於全部或一部不能沒收或不宜執行沒收時，追徵其價額。刑
    法第38條之1 第1 項前段、第3 項定有明文。另按共同正犯
    犯罪所得之沒收、追徵，應就各人所分得之數為之。所謂各
    人「所分得」之數，係指各人「對犯罪所得有事實上之處分
    權限」而言。因此，若共同正犯各成員內部間，對於犯罪所
    得分配明確時，應依各人實際所得予以宣告沒收（最高法院
    108 年台上字第1037號判決意旨參照）。查，被告本案販賣
    毒品予證人李○昇，收受9000元，並將其中3000元由證人羅
    惠美轉交予證人劉敏郎，業已認定如前，是被告實際收受60
    00元，並就該部分有事實上處分權，應依刑法第38條之1 第
    1 項前段、第3 項規定宣告沒收，於全部或一部不能沒收或
    不宜執行沒收時，追徵其價額。至3000元部分，證人劉敏郎
    固於原審審理時證述：後來那3000元我有跟被告說要再去拿
    海洛因，拿完後我跟被告、羅惠美一起合用等語（見原審卷
    一第268 至269 頁），惟此部分僅有證人劉敏郎之證述，且
    證人羅惠美於另案審理時供稱：「我把3000元交給劉敏郎，
    後來錢是劉敏郎花用的。」等語（見原審卷一第86頁），亦
    與證人劉敏郎前揭證述不符，是本院實難僅以證人劉敏郎前
    揭證述，即認證人劉敏郎所取得之3000元，尚須與被告及證
    人羅惠美朋分，進而認定被告尚取得價值1000元之毒品海洛
    因，併此說明。
二、扣案之甲基安非他命2 包、電子磅秤2 部、分裝袋1 包、封
    膜機1 部、手機1 支（含門號0000000000號SIM 卡）、殘渣
    袋1 包及吸食器1 組等物品，均難認與本案有何直接關聯性
    ，爰不予諭知沒收。
據上論斷，應依刑事訴訟法第371條、第368條，判決如主文。
本案經檢察官謝怡如提起公訴，檢察官周穎宏到庭執行職務。
中　　華　　民　　國　　111 　年　　1 　　月　　11　　日
            刑事第三庭    審判長法　官  楊  真  明      
　　　　　　　　　　　　　　    法　官  邱  顯  祥      
　　　　　　　　　　　　　　　  法　官  李  明  鴻      
以上正本證明與原本無異。                                
如不服本判決應於收受送達後二十日內向本院提出上訴書狀，其
未敘述上訴之理由者，並得於提起上訴後二十日內向本院補提理
由書（均須按他造當事人之人數附繕本）「切勿逕送上級法院」
。因疫情而遲誤不變期間，得向法院聲請回復原狀。          
　　　　　　　　　　　　 　　　 書記官  陳  慈  傳      
　　　　　　　　　　　　　　　　
中　　華　　民　　國　　111 　年　　1 　　月　　11　　日
附錄論罪科刑法條
修正前毒品危害防制條例第4條第1項
製造、運輸、販賣第一級毒品者，處死刑或無期徒刑；處無期徒
刑者，得併科新臺幣二千萬元以下罰金。